---
title: "Guión (Final de BigData 2024)"
format:
  html:
    theme: simplex #- minty zephyr yeti vapor united superhero(ok) solar (ok) slate sketchy simplex sandstone quartz pulse morph materia lux journal darkly cyborg cerulean     
    toc: true
    toc-location: left
    toc-title: "Epígrafes a tratar:"
    link-external-newwindow: true
embed-resources: true
fig-cap-location: top
---


```{r, include = FALSE}
library(tidyverse)
```
  
  
# 0. Mensajes

<br>
  
### 0a. Mensajes sobre los trabajos. Ánimo!!!

- ¿Cómo van los trabajos?

- Ánimo con ellos!!!! 🎨 🍀 🏁 No tienen que estar perfectos ... "decentes" sí.

- Os tengo que confesar que tengo **un poco de miedo** de que los trabajos no lleguen a tiempo. Todos los años lo he tenido, pero quizás este año más ... ¿o es que ya no me acuerdo de los años anteriores? 🤔🤔

- Mucha suerte en todo!!! 🤞 🤌🏽 🖖 😘 .



<br>

### 0b. Examen

- Es muy pronto, justo el día después de Reyes: el 7 de enero a las 11:00 (aula 301). 

- El examen será **presencial** y **con el ordenador**.


- Os enviaré **instrucciones sobre el examen el día 2-3 de enero**. Tendréis que preparar un Qproject con las características que os diré para entregar el examen

<br>

### 0c. Me voy despidiendo


- El curso se acaba ... 🏝️   🎸 💌 .🦎

- Creo que ha salido [razonablemente bien]{.underline} para las condiciones que hemos tenido (DANA, clases online, ...)

- Es una pena, pero hay **muuuuuuchas** cosas que no podremos ver, por ejemplo:


  ```{r, eval = FALSE}
    library(spotifyr)
    NV <- get_artist_audio_features('nacho vegas')
  ```


- Espero que el curso os haya servido para iniciaros en R y **ojala le hayáis cogido un poco de cariño a R**: ojala os sirva en el futuro!!! 🤞🤞🤞


<br>

-----------------------

<br>


# 1. Plan de trabajo (tentativo)

Nos quedan 2 semanas, 4 sesiones:


## Martes (10 de diciembre)


- Subir trabajos a Github

- Uso de extensiones: haremos un póster

- GIS (coropletas ....)


<br>


## Miércoles (11 de diciembre)


- GIS (continuación)

- Tablas 


<br>

## Martes (17 de diciembre)


- Modelos estadísticos y presentación de resultados 


- Ejemplo INE


<br>

## Miércoles (18 de diciembre)

- EDA (Análisis Exploratorio de Datos)

- Ejemplos más eclépticos


<br>

------------------------------------------------------------------------

------------------------------------------------------------------------

<br>


# 2. Trabajos en "equipo"

<br>

## Entendiendo/trabajando las plantillas

- La plantilla la tenéis [aquí](https://github.com/perezp44/trabajo_BigData)

- Vamos a trabajar con ellas un poco, así que descargadlas (otra vez) porque he modificado una cosita

<br>

## Subiendo los trabajos a Github

- Se han de subir a Github **después de que el trabajo esté completamente acabado** 

- Bosquejo del proceso:

    - Entráis a Github con vuestro usuario y contraseña

    - Crear un nuevo repo: `NEW` . Hay que ponerle **exactamente** el nombre `trabajo_BigData` 

    - Vais subiendo los archivos (con `upload file`). Solo se pueden subir 100 archivos cada vez

    - Finalmente hay que hacer que se pueda visualizar el trabajo en internet. Para ello hay que ir al repo de tu trabajo. Una vez allí, hay que ir a `Settings` y en la parte de abajo hay una sección que se llama `Pages`. Allí encontrarás una sección lalmada "Build and deployment". En esta sección hay que seleccionar `main` y `/root`  y darle a `Save`. En unos minutos el trabajo estará visible en internet en al dirección: `https://tu-usuario-Github.github.io/trabajo_BigData/`
    
    
- Venga, **vamos a hacerlo**

<br>

## Para finalizar el trabajo en equipo


- Una vez este el trabajo finalizado y visible en internet **tenéis que mandarme un mail** avisándome. 

- La fecha límite de entrega será el **lunes 30 de diciembre** a las 23:59

- El mail me lo tiene que mandar el capitán/capitana del equipo

- El mail **tiene que ser** algo como:


```{yaml}
Asunto: BigData - trabajo - Nerea Pérez Mártinez

Hola Pedro,
soy Nerea Pérez Mártinez capitana del equipo compuesto por mi y Alex Abril Santana y Luis Goméz Saldaña.

El título del trabajo es: Una aproximación empírica a los problemas económicos más tochos

Mi usuario de Github es: nereaPM_99

Por lo tanto, el párrafo que has de poner en la web de la asignatura para que puedas poner el enlace a nuestro trabajo es exactamente este:


-   **Alex Abril Santana** y **Nerea Pérez Mártinez** presentaron el trabajo [Una aproximación empírica a los problemas económicos más tochos](https://nereaPM_99.github.io/trabajo_BigData/){target="_blank"}. El repo del trabajo está [aquí](https://github.com/nereaPM_99/trabajo_BigData){target="_blank"}.

Pedro, he tenido mucho cuidado en cambiar el nombre de los integrantes del equipo, el título del trabajo y el usuario de Github en 2 sitios, así que debería funcionar tal cual.

Saludos

PD: Genial, lo hemos conseguido!!! ✅ 😊

```


<br>



# 3. Extensiones de Quarto


Quarto tiene **multitud de extensiones**. Documentación oficial [aquí](https://quarto.org/docs/extensions/starter-templates.html). [Aquí](https://quarto.org/docs/extensions/listing-filters.html) las extensiones oficiales. [Aquí](https://m.canouil.dev/quarto-extensions/) más extensiones. [Aquí](https://github.com/mcanouil/awesome-quarto) un lista awesome de Quarto, y [aquí](https://perezp44.github.io/intro.to.quarto.2024/blog/23_extensiones.html) un post

### Un ejemplo

- Vamos a usar la extensión [`poster`](https://github.com/quarto-ext/typst-templates/tree/main/poster) para crear un póster.


<br>

--------------------------

